【裁判字號】    99,訴緝,155
【裁判日期】    990709
【裁判案由】    毒品危害防制條例
【裁判全文】
臺灣板橋地方法院刑事判決             99年度訴緝字第155號
公  訴  人  臺灣板橋地方法院檢察署檢察官
被      告  甲○○
上列被告因毒品危害防制條例案件，經檢察官提起公訴（98年度
毒偵字第5382號），本院依簡式審判程序判決如下：
    主  文
甲○○施用第一級毒品，處有期徒刑陸月，如易科罰金，以新臺
幣壹仟元折算壹日。又施用第二級毒品，處有期徒刑肆月，如易
科罰金，以新臺幣壹仟元折算壹日；扣案之玻璃球吸食器壹組沒
收。應執行有期徒刑捌月，如易科罰金，以新臺幣壹仟元折算壹
日；扣案之玻璃球吸食器壹組沒收。
    事  實
一、甲○○前因施用毒品案件，經本院以96年度毒聲字第2071號
    裁定送觀察、勒戒後，認有繼續施用毒品之傾向，再經本院
    以97年度毒聲字第651 號裁定令入戒治處所施以強制戒治，
    嗣於民國97年12月15日執行完畢釋放出所，並由臺灣板橋地
    方法院檢察署檢察官以98年度戒毒偵字第35號為不起訴處分
    確定。
二、詎甲○○仍不知悛悔，復基於施用第一級毒品海洛因（下稱
    海洛因）及施用第二級毒品甲基安非他命（下稱甲基安非他
    命）之犯意，於98年7 月22日夜間10時許，在臺北縣新莊市
    ○○路運動公園廁所內，以將海洛因粉末摻入香煙後，再點
    火吸食其煙霧之方式，非法施用海洛因一次，及以將甲基安
    非他命粉末置於玻璃球吸食器內，再於其下方點火燒烤產生
    煙霧後加以吸用之方式，非法施用甲基安非他命一次。嗣於
    98年7 月25日下午3 時53分許，在臺北縣新莊市○○街5 號
    前為警查獲，並扣得玻璃球吸食器一組。
三、案經臺北縣政府警察局新莊分局報請臺灣板橋地方法院檢察
    署檢察官偵查起訴。
    理  由
一、本件被告甲○○所犯係死刑、無期徒刑、最輕本刑為三年以
    上有期徒刑以外之罪，其於準備程序中就被訴事實為有罪之
    陳述，經法官告知簡式審判程序之旨，並聽取公訴人及被告
    之意見後，本院業已於99年6 月25日依刑事訴訟法第273 條
    之1 第1 項之規定，合議裁定由受命法官獨任進行簡式審判
    程序，合先敘明。
二、前揭事實，業據被告於警詢、偵查及本院審理中均供承不諱
    ，而其於上開時、地為警查獲後所採尿液經送臺灣檢驗科技
    股份有限公司以EIA 酵素免疫分析法初步檢驗，再以GC/MS
    氣相層析質譜儀法確認檢驗結果，確均呈鴉片類（嗎啡）及
    甲基安非他命類陽性反應乙節，亦有該公司98年8 月14日、
    編號：UL/2009/71052 號濫用藥物檢驗報告、被移送人姓名
    代碼對照表各一紙附卷可稽，暨玻璃球吸食器一組扣案可資
    佐證，被告之自白既有上開證據足資補強，應堪信為真實。
    據此，本案事證明確，被告犯行堪以認定。
三、查被告前因施用毒品案件，經本院以96年度毒聲字第2071號
    裁定送觀察、勒戒後，認有繼續施用毒品之傾向，再經本院
    以97年度毒聲字第651 號裁定令入戒治處所施以強制戒治，
    嗣於97年12月15日執行完畢釋放出所，並由臺灣板橋地方法
    院檢察署檢察官以98年度戒毒偵字第35號為不起訴處分確定
    等情，有臺灣高等法院被告前案紀錄表一份在卷可參，其再
    犯本件施用第一級、第二級毒品之罪，係於強制戒治執行完
    畢釋放後五年內再犯毒品危害防制條例第10條第1 項、第2
    項之罪，依該條例第23條第2 項規定，應逕予論罪科刑。
四、論罪科刑部分：
(一)按海洛因、甲基安非他命分別係毒品危害防制條例第2 條第
    2 項第1 款、第2 款所定之第一級、第二級毒品，故核被告
    所為，係犯上開條例第10條第1 項之施用第一級毒品罪及同
    條第2 項之施用第二級毒品罪。其為施用第一級毒品海洛因
    、第二級毒品甲基安非他命而持有之行為，皆為其施用之高
    度行為所吸收而不另論罪。其所犯上開二罪間，犯意各別、
    行為互殊，應予分論併罰。
(二)本院爰審酌被告前已有因施用毒品而經觀察、勒戒及強制戒
    治之紀錄，業如上述，猶再犯本件施用毒品犯行，可徵其悔
    意不深，遠離毒品之意志薄弱，惟其施用毒品係自戕行為，
    對他人法益尚無具體危害，及其施用毒品之動機，暨犯罪後
    坦承犯行之態度等一切情狀，分別量處如主文所示之刑，及
    定其應執行之刑，並均諭知易科罰金之折算標準，以資懲儆
    。
(三)扣案之玻璃球吸食器一組，係被告所有供犯本件施用毒品犯
    行所用之物，業據其供承在卷，爰併依刑法第38條第1 項第
    2 款之規定沒收之。
據上論斷，應依刑事訴訟法第273 條之1 第1 項、第299 條第1
項前段，毒品危害防制條例第10條第1 項、第2 項，刑法第11條
前段、第51條第5 款、第41條第1 項前段、第38條第1 項第2 款
，判決如主文。
本案經檢察官陳旭華到庭執行職務。
中    華    民    國    99    年    7     月    9     日
                  刑事第十庭  法  官 張紹省
上列正本證明與原本無異。
如不服本判決，應於判決送達後10日內敘明上訴理由，向本院提
出上訴狀 (應附繕本) ，上訴於臺灣高等法院。其未敘述上訴理
由者，應於上訴期間屆滿後20日內向本院補提理由書「切勿逕送
上級法院」。
                              書記官 周雅玲
中    華    民    國    99    年    7     月    9     日
附錄本案論罪科刑法條全文：
毒品危害防制條例第10條
施用第一級毒品者，處六月以上五年以下有期徒刑。
施用第二級毒品者，處三年以下有期徒刑。

司法院資訊處製作；財團法人民間司法改革基金會備份。
